【裁判字號】    90,易,1754
【裁判日期】    901225
【裁判案由】    毒品危害防制條例
【裁判全文】
臺灣桃園地方法院刑事判決                          九十年度易字第一七五四號
    公  訴  人  臺灣桃園地方法院檢察署檢察官
    被      告  甲○○
右列被告因毒品危害防制條例案件，經檢察官提起公訴（九十年度毒偵字第二四五七
號），本院判決如左：
    主  文
甲○○施用第二級毒品，累犯，處有期徒刑伍月，如易科罰金，以佰元折算壹日。
    事  實
一、甲○○前於民國八十五年間因麻醉藥品管理條例案件，經本院以八十五年易字第
    三九六五號判決判處有期徒刑五月，於八十六年四月二日甫執行完畢。又於八十
    八年間因施用第二級毒品案件，經本院以八十八年度毒聲字第一八三九號裁定送
    觀察、勒戒，經認無繼續施用毒品之傾向，由台灣桃園地方法院檢察署檢察官於
    八十八年五月二十一日，以八十八年度偵字第四一一Ｏ號為不起訴處分確定，復
    於八十八年十二月間及八十九年一月間再因施用第二級毒品，先後經本院以八十
  九年度毒聲字第二０五號、八十九年度毒聲字第七九八號裁定送觀察、勒戒後，
    認有繼續施用毒品之傾向，由本院以八十九年度毒聲字第一六八四號裁定送強制
    戒治，並由臺灣桃園地方法院檢察署檢察官以八十八年度毒偵字第二二五四號提
    起公訴，經本院以八十九年度易字第七０一號判決判處有期徒刑七月確定，尚未
    執行。竟仍不悔悟，於前開不起訴處分後五年內，在停止戒治保護管束期間（係
    經本院以八十九年度毒聲字第五六八三號裁定停止戒治所餘戒治期間付保護管束
    ，於八十九年九月十九日停止戒治出所）九十年一月六日某時，在其位於桃園縣
    平鎮市○○路○段五號住處施用第二級毒品安非他命一次，而於九十年一月九日
    至臺灣桃園地方法院檢察署向觀護人報到接受採尿，經送驗結果呈甲基安非他命
    陽性反應，而查悉上情。
二、案經臺灣桃園地方法院檢察署觀護人簽請檢察官偵查起訴。
    理  由
一、訊據被告甲○○對於右揭施用第二級毒品甲基安非他命之事實坦認不諱，且查其
    於臺灣桃園地方法院檢察署觀護人處所採集之尿液，經送鑑驗結果確呈甲基安非
    他命陽性反應，此有台灣檢驗科技股份有限公司於九十年一月十七日所出具之濫
    用藥物尿液檢驗報告書乙份在卷可參。本件事證明確，被告施用第二級毒品安非
    他命之犯行堪予認定，應予依法論科。
二、核被告所為，係犯毒品危害防制條例第十條第二項之施用第二級毒品罪。其施用
    毒品前之持有毒品係低度行為，已為其後施用毒品之高度行為所吸收，不另論罪
    。又被告於八十八年間因施用第二級毒品案件，經本院以八十八年度毒聲字第一
    八三九號裁定送觀察、勒戒，經認無繼續施用毒品之傾向，由台灣桃園地方法院
    檢察署檢察官於八十八年五月二十一日，以八十八年度偵字第四一一Ｏ號為不起
    訴處分確定，復於八十八年十二月間及八十九年一月間再因施用第二級毒品，先
    後經本院以八十九年度毒聲字第二０五號、八十九年度毒聲字第七九八號裁定送
    觀察、勒戒後，認有繼續施用毒品之傾向，由本院以八十九年度毒聲字第一六八
    四號裁定送強制戒治，並由臺灣桃園地方法院檢察署檢察官以八十八年度毒偵字
    第二二五四號提起公訴，嗣經本院以八十九年度易字第七０一號判決判處有期徒
    刑七月確定，尚未執行，此亦有臺灣高等法院被告全國前案紀錄表、臺灣桃園地
    方法院檢察署刑案查註紀錄表各一份在卷可參，被告於前開不起訴處分後，五年
    內再犯本件施用第二級毒品罪，依毒品危害防制條例第二十條第三項規定，爰不
    待強制戒治期滿，逕行判決。再被告前於八十五年間因麻醉藥品管理條例案件，
    經本院以八十五年易字第三九六五號判決判處有期徒刑五月，於八十六年四月二
    日甫執行完畢，此有臺灣高等法院被告全國前案紀錄表一份在卷可按，其於刑之
    執行完畢後，五年內再犯本件有期徒刑以上之罪，為累犯，應依刑法第四十七條
    規定，加重其刑。爰審酌被告已多次施用具有成癮性毒品之紀錄，並先後二次送
    觀察勒戒，及送強制戒治一次，仍不知悔悟，原應重罰，惟念及施用毒品係自戕
    行為，尚未危害他人及社會安全，及其犯罪後坦承犯行，態度尚佳等一切情狀，
    量處如主文所示之刑。再被告行為後，刑法第四十一條關於有期徒刑易科罰金折
    算標準之規定，已經立法院於九十年一月四月修正，將得易科罰金之適用範圍擴
    大為最重本刑五年以下有期徒刑之罪，並於九十年一月十日經總統公布，於同年
    月十二日生效，經比較新舊法規定，於本件並無影響，仍應依刑法第二條第一項
    前段規定，適用裁判時之法律，爰依裁判時即修正後之刑法第四十一條第一項前
    段規定諭知易科罰金之折算標準，併此敘明。
據上論斷，應依刑事訴訟法第二百九十九條第一項前段，毒品危害防制條例第二十條
第三項前段、第十條第二項，刑法第十一條前段、第二條第一項前段、第四十七條、
修正後刑法第四十一條第一項前段，罰金罰鍰提高標準條例第二條，判決如主文。
本案經檢察官鍾雅蘭到庭執行職務。
中      華      民      國      九十    年      十二    月    二十五    日
                                      臺灣桃園地方法院刑事第六庭
                                          法  官  林  春  鈴
右正本證明與原本無異。
如不服本判決，應於判決送達後十日內向本院提出上訴狀( 應附繕本 )，上訴於
臺灣高等法院。
                                          書記官  江  世  亨
中        華        民        國   九十   年   十二   月    二十六    日
附論罪科刑法條：
毒品危害防制條例第十條第二項
施用第二級毒品者，處三年以下有期徒刑。


司法院資訊處製作；財團法人民間司法改革基金會備份。
